# 商誉减值房产土地如何考虑

提问人：zhs7403 时间：2019-04-02 20:24:33
母公司本期将房产土地卖给子公司，这些房产土地原来是租给子公司的。母公司卖给本期将房产土地卖给子公司后将子公司股权处置给 a，a 形成非同控，产生商誉。这些房产土地实际是作为子公司连锁经营门店，类似 7--11那种的商业目的。a 在本期计算商誉减值时，对此类通用目的的房产土地在购买日是作为单一资产实体其他作为商誉还是整体考虑商誉？在年底测试减值时这部分房产土地是具有协同效应还是不具有？如何考虑，因为 2 者商誉减值影响差异很大。实际问题是房产土地与其他资产的协调效应应如何考虑的问题

回答人：chenyiwei
虽然很多地方名义上房屋和土地的价值都在上升，但在事实上可能都是处于有价无市的状态，要将名义上增值的土地和房产变现可能并不容易，甚至可能性极低。根据《企业会计准则第 39 号——公允价值计量》第十一条规定：
“主要市场（或最有利市场）应当是企业在计量日能够进入的交易市场，但不要求企业于计量日在该市场上实际出售资产或者转移负债。” 因此对于实现可能性很小的选项，不应成为减值测试中考虑的主要因素，更不应因此对资产组的 “公允价值减去处置费用” 的计算产生根本性的影响。对于预计难以在短期内变现的土地和房产，或者在计量其公允价值时考虑流动性折扣。
或者根本不考虑以其公允价值减去处置费用的差额作为可收回金额的计量基础。